臺灣高等法院刑事判決               100年度上易字第2537號
上  訴  人
即  被  告  江仁俊
上列上訴人因竊盜案件，不服臺灣宜蘭地方法院 100年度易字第
557號，中華民國100年9月19日第一審判決(起訴案號：臺灣宜蘭
地方法院檢察署100年度偵字第2980號)，提起上訴，本院判決如
下：
    主  文
上訴駁回。
    理  由
一、按不服地方法院之第一審判決而上訴者，應向管轄第二審之
    高等法院為之。上訴書狀應敘述具體理由。刑事訴訟法第36
    1條第1項、第2項、第367條分別定有明文。所謂不服第一審
    判決之具體理由，係指依據卷內訴訟資料，具體指摘第一審
    判決關於認定事實、適用法律及量刑等項，有違法或不當之
    情形而言，此為提起第二審上訴之法定要件。倘上訴人之上
    訴書狀或補提之上訴理由書，雖有敘述上訴理由，惟並未具
    體敘述第一審判決有上述違法、不當情形，即與未敘述具體
    理由無異，所為上訴，即不符合上訴之法定要件。
二、本件上訴人即被告江仁俊不服原審判決，提起上訴，上訴狀
    理由略以：被告已與被害人達成賠償協議以示悔過之誠意，
    且於犯後坦承犯行、態度良好。請庭上體恤被告之雙親現罹
    疾病、兄長遭他人槍殺身亡，家中經濟陷入困境等情形，給
    予被告輕判云云。
三、經查：被告於民國100年6月29日凌晨 3時許，在宜蘭縣蘇澳
    鎮砲台山 6號「靈濟寺」，破壞該處鋁百葉窗之安全設備後
    ，攀爬踰越窗戶進入寺內，並持原即置於寺內可供兇器使用
    之金屬材質斜口鉗 1支，剪斷捐獻箱鎖頭，竊取箱內香油錢
    約新臺幣 5,000元之事實，業據被告於警詢及原審審理時坦
    承不諱，核與證人即廟祝王天華於警詢中之證述情節大致相
    符，復有監視器錄影翻拍畫面6張、現場照片8張可資佐證，
    足認被告自白與事實相符。原審認被告罪證明確，適用刑法
    第321條第1項第2款、第3款之規定，並認其係受徒刑之執行
    完畢後，5年內故意再犯本件竊盜犯行，應依刑法第47條第1
    項累犯規定加重其刑，復審酌被告已有竊盜前科，出監後僅
    數月，復為竊盜行為，顯未能因先前之判決有所悔改，正值
    壯年，不思循正途賺取財物，而為竊盜行為，對被害人造成
    損害，犯後坦承犯行等一切情狀，量處有期徒刑 8月。從形
    式上審查，原審認事用法，並未違反法令，或悖離經驗法則
    、論理法則，量刑尚屬允當。按量刑輕重，係屬事實審法院
    得依職權自由裁量之事項，苟其量刑已以行為人之責任為基
    礎，並斟酌刑法第57條各款所列情狀，而未逾越法定刑度或
    有濫用權限情事，即不得任意指為違法（最高法院75年台上
    字第7033號判例、98年度台上字第5002號判決意旨參照）。
    原審已就量刑刑度詳為審酌並敘明理由如上，原判決之量刑
    既未逾越法定刑度，亦未濫用自由裁量之權限，難認有何不
    當。被告上訴意旨固稱：其於案發後已與被害人在警詢達成
    賠償協議云云，查無所據；且原判決已就被告犯後態度予以
    審酌，而從輕量刑，並無量刑過重之情形。從而，被告提起
    上訴，上訴理由既未指摘原判決關於認定事實、適用法律及
    量刑，有何違法或不當之處，僅請求從輕量刑云云，實與未
    敘述具體理由無異，依前揭說明，本件上訴不合上訴之法定
    要件，應予駁回，並不經言詞辯論為之。
據上論斷，應依刑事訴訟法第367條前段、第372條，判決如主文
。
中    華    民    國   100    年    11    月    10    日
                  刑事第二庭    審判長法  官  洪光燦
                                      法  官  宋明蒼
                                      法  官  宋松璟
以上正本證明與原本無異。
不得上訴。
                                      書記官  洪宛渝
中    華    民    國   100    年    11    月    10    日